臺灣新竹地方法院刑事判決　　　　　　　 96年度訴字第671號
公　訴　人　臺灣新竹地方法院檢察署檢察官
被　　　告　甲○○
　　　　　　　　　　（現另案於臺灣新竹監獄執行中）
上列被告因違反毒品危害防制條例案件，經檢察官提起公訴（96
年度毒偵字第1361號），本院合議庭裁定進行簡式審判程序，並
判決如下：
    主  文
甲○○施用第一級毒品，累犯，處有期徒刑壹年，減為有期徒刑
陸月；又施用第二級毒品，累犯，處有期徒刑拾月，減為有期徒
刑伍月。應執行有期徒刑拾壹月。
    事  實
一、甲○○前犯有違反麻醉藥品管理條例、毒品危害防制條例等
    案件，最近1次於民國92年間因施用毒品案件，經本院以92
    年度訴字第515號判決判處有期徒刑7月、6月，應執行有期
    徒刑1年確定；復於94年間因施用毒品案件，經本院以94年
    度訴字第223號判決判處有期徒刑10月、8月，應執行有期徒
    刑1年4月確定；2案經接續執行，於95年5月9日假釋交付保
    護管束，甫於96年1月6日假釋期滿執行完畢。
二、又甲○○於87年間因施用毒品案件，經本院依聲請裁定送觀
    察勒戒，因無繼續施用毒品之傾向，經臺灣新竹地方法院檢
    察署檢察官以87年度偵緝字第247號為不起訴處分確定；復
    於88年間因施用毒品案件，經本院裁定送觀察勒戒，因無繼
    續施用毒品之傾向，再經臺灣新竹地方法院檢察署檢察官以
    88年度偵字第2748號為不起訴處分；又於89年間因施用毒品
    案件，經本院以89年度毒聲字第611號裁定令入戒治處所強
    制戒治，因戒治成效良好，於89年10月6日停止戒治交付保
    護管束釋放，於90年3月24日期滿執行完畢，
三、詎甲○○仍不知悔改，竟另行基於施用第一級毒品海洛因之
    犯意，於96年4月9日晚上6時30分許為警採尿時起往前回溯
    26小時內之某時，在不詳地點，以將第一級毒品海洛因摻入
    香菸內施用之方式，施用第一級毒品海洛因一次。另基於施
    用第二級毒品安非他命之犯意，於96年4月9日晚上6時30分
    許為警採尿時起往前回溯96小時內之某時，在不詳地點，以
    將第二級毒品安非他命放在玻璃球內燒烤後吸食煙霧之方式
    ，施用第二級毒品安非他命一次。嗣於96年4月9日經警以其
    為毒品列管人員通知到案採集尿液送驗結果呈嗎啡類及安非
    他命、甲基安非他命陽性反應，而查知上情。
四、案經新竹縣警察局竹東分局報告臺灣新竹地方法院檢察署檢
    察官偵查起訴。
    理  由
一、本件被告甲○○所犯毒品危害防制條例第10條第1項及第2項
    之非法施用第一級、第二級毒品罪，均非死刑、無期徒刑、
    最輕本刑為3年以上有期徒刑之罪或高等法院管轄第一審之
    案件，被告於本院準備程序就被訴事實為有罪之陳述，經本
    院合議庭認合於刑事訴訟法第273條之1之規定，裁定進行簡
    式審判程序，合先敘明。
二、認定犯罪事實所憑之證據及理由：
（一）被告甲○○於偵查時及本院準備程序、簡式審理程序中之
      自白。
（二）毒品人口到場採尿名冊、昭信科技顧問股份有限公司96年
      5月9日濫用藥物尿液檢體檢驗報告各一件，證明被告於上
      述時間所採集之尿液經送驗結果，確呈安非他命、甲基安
      非他命、嗎啡陽性反應，足認被告所為有施用第一、二級
      毒品安非他命之自白，確實與事實相符，可以採信。
（三）臺灣高等法院被告全國前案紀錄表一件，證明被告前曾受
      觀察勒戒、強制戒治處分，且於受強制戒治執行完畢後5
      年內再犯多件施用第一、二級毒品安非他命之犯行。
（四）綜上，本件事證明確，被告施用毒品之犯行堪予認定，應
      依法論科。
三、論罪科刑之理由：
（一）按海洛因、安非他命分屬毒品危害防制條例第2條第2項第
      1款、第2款所列之第一、二級毒品，核被告甲○○所為，
      係犯毒品危害防制條例第10條第1項及第2項之非法施用第
      一級、第二級毒品罪。被告因施用第一、二級毒品而持有
      第一、二級毒品之低度行為，應為施用第一、二級毒品之
      高度行為所吸收，不另論罪。
（二）被告所犯上開二罪間，犯意各別，罪名不同，應分論併罰
      。
（三）另被告有如事實欄一所述之於96年1月6日始假釋期滿視為
      已執行有期徒刑完畢之情形，有臺灣高等法院被告全國前
      案紀錄表一件在卷可參，其於受有期徒刑完畢後5年內，
      再犯本件有期徒刑以上刑之罪，為累犯，所犯上開之罪均
      應依刑法第47條規定，加重其刑。
（四）爰審酌被告不思正途，沈溺於吸毒惡習，不知自制，歷經
      觀察勒戒、強制戒治，猶不知悔悟，卻再犯本件，顯然自
      制力薄弱，惟念其所為僅戕害自身身心健康，且犯罪手段
      、情節及所生危害均尚非重大，及犯罪後坦承犯行之態度
      等一切情狀，分別量處如主文所示之刑。
（五）被告上開犯行，犯罪時間均係在96年4月24日以前，依據
      中華民國96年罪犯減刑條例，被告所犯上開之罪均符合減
      刑規定，爰依該條例第2條第1項第3款之規定，就其所犯
      上開2罪均予以減刑2分之1，並定其應執行之刑。
四、適用之法律：
（一）刑事訴訟法第273條之1第1項、第299條第1項前段。
（二）毒品危害防制條例第10條第1項、第2項。
（三）刑法第11條前段、第47條、第51條第5款。
（四）中華民國96年罪犯減刑條例第2條第1項第3款、第7條。
本案經檢察官陳麗芬到庭執行職務。
中　　華　　民　　國　　96　　年　　11　　月　　7 　　日
                     刑事第六庭    法　官　 魏瑞紅
以上正本證明與原本無異。
如不服本判決應於收受本判決後10日內向本院提出上訴書狀，上
訴書狀應敘述具體理由。上訴書狀未敘述上訴理由者，應於上訴
期間屆滿後20日內補提理由書狀於本院 (均須按他造當事人之人
數附繕本 )「切勿逕送上級法院」。
中　　華　　民　　國　　96　　年　　11　　月　　7 　　日
                                   書記官   吳月華
附錄論罪科刑法條：
毒品危害防制條例第10條
施用第一級毒品者，處六月以上五年以下有期徒刑。
施用第二級毒品者，處三年以下有期徒刑。
